---
title: "Tutorial para classificar pinguins"
author: "Malcon Rezende"
lang: "pt"
date: 2024-08-23
format: html
editor: visual
---

### Objetivos deste tutorial

O objetivo deste tutorial é criar um modelo de classificação que seja capaz de prever a espécie de um pinguin a partir de seu peso, tamanho da asa, tamanho do bico e profundidade do bico. Para isso, construiremos do zero um modelo KNN.

## Lendo o conjunto

Vamos iniciar nosso trabalho lendo o pacote `palmerpenguins` e salvando o conjunto em um objeto chamado `pinguins`

```{r}

library(palmerpenguins) #LENDO O PACOTE
pinguins <- penguins
str(pinguins)

```

A seguir, vamos imprimir um resumo estatístico de cada uma das variáveis dos dados.

```{r}
summary(pinguins)
```

A partir do resumo das variáveis, identificamos alguns valores faltantes. Vamos removê-los.

```{r}
pinguins <- na.omit(pinguins)
summary(pinguins)
```

## Dividindo em treino e teste

```{r}
pinguins <- pinguins[sample(nrow(pinguins)),]

n <- round(0.8 * nrow(pinguins))

treino <- pinguins[(1:n),]
teste <- pinguins[-(1:n),]
```

## Criando gráficos

Vamos identicicar padrões no conjunto de treinamento para construirmos nosso modelo.

```{r}

#1. Crie um gráfico boxplot eixo x especies e y tamanho da asa
#2. grafico de pontos, x = peso, y = tamanho do bico, colorir por especie

library(ggplot2)

ggplot(data = treino, mapping = aes(x = species, y = flipper_length_mm)) + geom_boxplot() + theme_minimal()+ labs(x = "ESPECIES", y = "TAMANHO DA ASA", color = "ESPECIES")

```

```{r}

ggplot(data = treino, mapping = aes(x = body_mass_g, y = bill_length_mm, color = species)) + geom_point() + theme_minimal() + labs(x = "PESO", y = "TAMANHO DO BICO", color = "ESPECIES")

```

## Classisficando o primeiro pinguin do teste

```{r}

distancias <- c()

for(k in 1:nrow(treino)){
  
  distancias[k] <- sqrt((teste$body_mass_g[1] - treino$body_mass_g[k])**2 + (teste$bill_length_mm[1] - treino$bill_length_mm[k])**2) 
  
}

treino$species[order(distancias)[1]]
teste$species[1]
```

```{r}

classificacao <- c()

for(j in 1:nrow(teste)){
  
  distancias <- c()

  for(k in 1:nrow(treino)){
  
    distancias[k] <- sqrt((teste$body_mass_g[j] - treino$body_mass_g[k])**2 + (teste$bill_length_mm[j] - treino$bill_length_mm[k])**2) 
  
  }

  classificacao[j] <- as.character(treino$species[order(distancias)[1]])
  
}

mean(teste$species == classificacao)
```
